# 有出过私募基金服务业务的内部控制与业务实施情况专项审计报告？

提问人：liniancpa 时间：2017-05-05 11:05:16
《私募投资基金服务业务管理办法（试行）》中第十八条【专项审计】服务机构每年应当聘请具有证券业务资格的会计师事务所对私募基金服务业务的内部控制与业务实施情况进行审计并出具审计报告。经国务院金融监督管理机构核准的金融机构，每年可以选择由该机构内部审计部门出具私募基金服务业务评估报告。 求审计报告参考模板。

回答人：chenyiwei
我理解该报告应当是按照ISAE 3402
ISAE 3402：Assurance Reports on Controls at a Service Organization.pdf (250.88 KB, 下载次数: 44)
2017-5-5 18:02 上传 点击文件名下载附件
出具的服务机构内控报告，但因为该准则尚未引入到中国注册会计师执业规范体系中，所以目前按照一般内控审计报告修改的格式也可以接受。日后一旦该准则被引入，即应遵循该准则规定。 ISAE 3402的附录中有报告样本可供参考。